ANDREA DEL PILAR MEZA IZAGUIRRE Arquitecta Colegiada

CAP 16490



NacionalidadPeruanaEdad34 años

IdiomasInglés y españolProfesiónArquitecta Colegiada

E-mail <u>andreameza arq@hotmail.com</u>

Domicilio Calle. Alameda de los Abanicos 143. Urb.La Encantada de Villa

Chorrillos

Teléfono / Celular (01) 997059660 - (01) 965401560 - (01) 2548717

PERFIL PROFESIONAL

Arquitecta Colegiada con gran capacidad de desempeño, persona responsable, puntual y eficiente, con valores fuertemente establecidos, trabajo en equipo y bajo presión acondicionándome a los requerimientos de la empresa en pro de su desarrollo y personal, con gran experiencia en el campo laboral en el área de Supervisión de Estudios y Ejecución de Proyectos de Construcción.

Profesional Especializada en la supervisión de proyectos de construcción. He participado en grandes Proyectos envergadura como el Mega Proyecto de Construcción del Sistema Eléctrico de Transporte Masivo de Lima y Callao. Línea 01, Tramo 1 y Tramo 2, cumpliendo con los requerimientos de los altos estándares de calidad, obteniendo una experiencia de 6 años en la especialidad.

EXPERIENCIA PROFESIONAL

Arquitecta – Gerencia de Proyectos

Gramma Ingeniería & Construcción *Abril de 2015 - Presente*

Gestión integral. Liderazgo de los proyectos de construcción, remodelación y ampliación, con 7 personas a cargo y reporte a Gerencia General.

Aumento de la rentabilidad de la empresa en un 3%, consiguiendo nuevos clientes.

Control de los costos operativos para cada proyecto, creando y desarrollando una matriz de funciones por proyecto y los tiempos, logrando reducir los costos en un 10%.

Liderazgo del diseño y ejecución del Proyecto Sostenible Remodelación del Parque Kennedy impulsando los módulos de Jardín Vertical.

- Evaluación de Costos y Presupuestos.
- Estudios de mercado.
- Diseño de Proyectos
- Evaluación económico-financiera
- Elaboración de flujos

Arquitecta – Jefatura de Supervisión

Cesel - Poyry Junio de 2012 – Abril 2015

Sistema de Transporte Masivo – Tren Eléctrico Lima y Callao. Supervisor del Proyecto Tren Eléctrico Tramo 02 (Av. Grau – Av. Bayovar) 10 Estaciones – Línea 01.

Supervisora de Área Obras Civiles, responsable del seguimiento y control de las nuevas estaciones e Inserciones Urbanas. Asimismo, se realizó la supervisión de la Ampliación y remodelación de las casonas adyacentes a la Estación Presbítero Maestro – Estación El Ángel para fines del Cliente. Liderazgo en los frentes de Estaciones, Inserciones Urbanas e Patio taller, a cargo de 04 profesionales supervisores en el staff.

Se logró finalizar la obra civil previas coordinaciones con el Contratista antes de la fecha prevista logrando reducir los tiempos en 15%.

Incremento de la productividad en un 7% mediante la estandarización de procesos, esto a través de charlas constantes con los responsables de Área en campo

Se logró mejorar la comunicación con los diferentes subcontratas y con el Residente de Obra en Campo.

- Análisis y revisión de Expedientes técnicos.
- Evaluación de soluciones técnicas acordes a las normativas vigentes
- Aseguramiento de Calidad en obra.
- Aprobación de valorizaciones mensuales.
- Evaluación de Costos y Presupuestos.
- Informa quincenal de avance a Gerencia.

Arquitecta Asistente – Gerencia Comercial

JE Construcciones Generales *Marzo de 2012 – Mayo 2012*

Liderazgo en la planificación y control del proyecto multifamiliar Huiracocha, ubicado en Magdalena del Mar, reportando al Gerente Comercial.

Reducción de los adicionales en un 10% debido a una buena compatibilización del proyecto diseñándolo a nivel de que este sea rentable para el Cliente.

Mejora de la productividad en un 5% debido a un control de los tiempos muertos.

Desarrollo de una buena coordinación con los involucrados en el proyecto, influenciando en ellos para el logro del objetivo.

- Evaluación de Costos y Presupuestos.
- Estudios de mercado.
- Diseño de Proyectos
- Evaluación económico-financiera
- Gestión Inmobiliaria
- Elaboración de flujos

Arquitecta Proyectista

Spenafish SAC Enero de 2012 – Marzo 2012

Diseño de Rehabilitación y Ampliación de Oficinas en la Planta Principal. Alameda Sur - Chorrillos

- Estudio y Diseño de Proyecto
- Residente de Obra
- Control del procedimiento constructivo de Obras Civiles y Acabados
- Control y revisión de los planos utilizados para el proyecto.
- Control técnico y Económico.
- Liquidación de la Obra.
- Agilizar el tiempo de entrega de los Proyectos.
- Reconocimiento por buen desempeño Profesional.

Arquitecta Proyectista

Maccaferri Construction SAC *Noviembre de 2011 – Enero 2012*

Responsable en el Diseño de Rehabilitación y Ampliación de Oficinas en la Planta Principal. Panamericana Sur Km 30 – Lurín, reportando al Gerente General.

Desarrollo de una buena coordinación con los involucrados en el proyecto, influenciando en ellos para el logro del objetivo y un cliente satisfecho

- Estudio y Diseño de Proyecto
- Residente de Obra
- Control del procedimiento constructivo de Obras Civiles y Acabados
- Control y revisión de los planos utilizados para el proyecto.
- Control técnico y Económico.
- Liquidación de la Obra.
- Evaluación de Costos y Presupuestos.

Arquitecta – Jefatura de Supervisión

Cesel – Poyry Ingenieros Consultores *Diciembre de 2009 – Noviembre 2011*

Sistema de Transporte Masivo - Tren Eléctrico Lima y Callao Supervisor del Proyecto Tren eléctrico Tramo 01 (Av. Villa El Salvador – Av. Grau), 16 Estaciones Existentes – Línea 01.

Supervisora de Área Obras Civiles, responsable del seguimiento y control de las 07 estaciones antiguas e Inserciones Urbanas de las mismas.

Liderazgo en los frentes de Estaciones, Inserciones Urbanas e Patio taller, a cargo de 03 profesionales supervisores en el staff.

Se logró finalizar la obra civil previas coordinaciones con el Contratista antes de la fecha prevista logrando reducir los tiempos en 10% .

Incremento de la productividad en un 5% mediante la estandarización de procesos, esto a través de charlas constantes con los responsables de Área en campo

Se logró mejorar la comunicación con los diferentes subcontratas y con el Residente de Obra en Campo.

- Supervisión Obras Civiles- Obras Diversos.
- Control del procedimiento constructivo de las Estaciones Existentes del Tren Eléctrico Línea 01.
- Control y revisión de los planos utilizados para el proyecto.
- Evaluación de Costos y Presupuestos.
- Liquidación cierre de obra (control de Dossiers de Calidad, planos Asbuilt, protocolo de pruebas etc.)
- Control del Cierre de Metrados finales Post construcción.
- Control de Actas Finales y levantamiento de observaciones.

Asistente - Área Gerencia de Proyectos Hidráulica

Cesel Ingenieros Consultores S.A *Julio de 2008 – Diciembre 2009*

- Diseño y estudio de Proyecto.
- Control y distribución de los planos utilizados para el proyecto.
- Evaluación de Costos y Presupuestos.

Asistente - Ingeniero Proyectista

Planta Chancadora Agrecom - Callao *Abril de 2007 - Julio 2008*

- Diseño de Proyecto.
- Supervisión de obra.
- Control y distribución de los planos utilizados para el proyecto.

EDUCACIÓN

Universidad Ricardo Palma

 Arquitectura & Urbanismo / Arquitecta Titulada 2003 – 2009

Universidad de Ciencias Aplicadas

 Diplomado de Gestión en Proyectos Inmobiliarios Agosto 2011 - diciembre 2011

Colegio de Ingenieros de Perú

 Curso de Actualización Profesional – Supervisión de Obras Octubre 2012 – Diciembre 2012

CURSOS Y CONOCIMIENTOS

- IV Encuentro Internacional de Metros (Junio 2014)
- III Encuentro Internacional de Metros (Noviembre 2013)
- X Encuentro de Ingeniería Civil UPC La Innovación en la Construcción (Noviembre 2013)
- VIII Encuentro de Ingeniería Civil UPC Perspectivas y retos Inmobiliarios (noviembre 2013)
- II Encuentro Internacional de Metros (noviembre 2012)
- VII Encuentro de Ingeniería Civil UPC Ingeniería de Construcción, Evolución y Tendencias de la Mano con el Desarrollo (noviembre 2011)
- Seminario Internacional de Productividad en la Construcción UPC
- *Ing. Ernesto Valle (noviembre 2009)*
- V Encuentro de Ingeniería Civil UPC -Construcción Sustentable Nuevos Horizontes para la Industria de la Construcción (Setiembre 2009).

CONOCIMIENTOS DE SOFTWARE

- Curso de AutoCAD 3d MAX (Noviembre de 2009 SENCICO).
- Modelación Arquitectónica (Diciembre de 2007 Escuela de Arte Digital).
- MS Office Word, Excel y Power Point Avanzado
- AutoCAD Avanzado
- Adobe Photoshop Avanzado
- Dialux- Intermedio
- 3D Max –Avanzado.
- S10 Intermedio